

\vspace{3.5em}
\noindent \begin{minipage}{\textwidth}
\stepcounter{mallinumber}
\noindent \textbf{Tüüpsõnamall \arabic{mallinumber}\,\vadja{koollud}}\\

\begin{sideways}
\begin{tabular}{l l}
muutvormimall & tunnused \\
\hline
\underline{kooll}\,$\oplus$\,ud & \textsc{ sg nom } \\
\underline{kooll}\,$\oplus$\,õ & \textsc{ sg gen } \\
\underline{kooll}\,$\oplus$\,uttõ & \textsc{ sg par } \\
\underline{kooll}\,$\oplus$\,õsõ & \textsc{ sg ill } \\
\underline{kooll}\,$\oplus$\,õz & \textsc{ sg ine } \\
\underline{kooll}\,$\oplus$\,õss & \textsc{ sg ela } \\
\underline{kooll}\,$\oplus$\,õllõ & \textsc{ sg all } \\
\underline{kooll}\,$\oplus$\,õll & \textsc{ sg ade } \\
\underline{kooll}\,$\oplus$\,õlt & \textsc{ sg abl } \\
\underline{kooll}\,$\oplus$\,õssi & \textsc{ sg tra } \\
\underline{kooll}\,$\oplus$\,õssaa & \textsc{ sg ter } \\
\underline{kooll}\,$\oplus$\,õka & \textsc{ sg com } \\
\underline{kooll}\,$\oplus$\,õd & \textsc{ pl nom } \\
\underline{kooll}\,$\oplus$\,ujõ & \textsc{ pl gen } \\
\underline{kooll}\,$\oplus$\,uit & \textsc{ pl par } \\
\underline{kooll}\,$\oplus$\,uisõ & \textsc{ pl ill } \\
\underline{kooll}\,$\oplus$\,uiz & \textsc{ pl ine } \\
\underline{kooll}\,$\oplus$\,uiss & \textsc{ pl ela } \\
\underline{kooll}\,$\oplus$\,uillõ & \textsc{ pl all } \\
\underline{kooll}\,$\oplus$\,uill & \textsc{ pl ade } \\
\underline{kooll}\,$\oplus$\,uilt & \textsc{ pl abl } \\
\underline{kooll}\,$\oplus$\,uissi & \textsc{ pl tra } \\
\underline{kooll}\,$\oplus$\,uissaa & \textsc{ pl ter } \\
\underline{kooll}\,$\oplus$\,uika & \textsc{ pl com } \\
\end{tabular}
\end{sideways}
\captionof{table}{Tüüpsõnamall \arabic{mallinumber}\,\vadja{koollud} ekstraheeritud muutvormimallid.}
\label{tab:tüüpsõnamall-koollud}

\end{minipage}

 
\vspace{1em}
\noindent Tüüpsõnamall \vadja{koollud} ei hõlma teisi lekseeme vormi\-sõnastikus.
